REINALDO ENRIQUE URQUIJO YAÑEZ

Pereira, COL • reinaldo.urquijo@gmail.com • +57 305 239 8156

PERFIL PROFESIONAL

Desarrollador de Software con más de 10 años de experiencia en el sector de las Tecnologías de la Información y más de 5 años en el desarrollo de software fullstack (Backend-Frontend). Enfocado en el alcance de objetivos personales y laborales a corto, mediano y largo plazo, competente en habilidades blandas para el trabajo en equipo.

EDUCACIÓN

Tecnólogo en Sistemas

Diciembre 2019

Universidad Nacional Abierta y a Distancia, Dosquebradas - Col

Técnico en Programación de Software

Febrero 2018

Servicio Nacional de Aprendizaje, Dosquebradas - Col

EXPERIENCIA PROFESIONAL

Cobis Topaz – *Developer Analyst*

Enero 2024 – Presente

- Análisis y desarrollo de software bancario para el frontend como el backend sector bancario.
- Uso de tecnologías Angular, Typescript, Java Spring Boot, bases de datos en SAP Sybase.
- Generación de documentación de código, pruebas unitarias y de calidad del software.

Amantium – *Programador*

Abril 2023 - Enero 2024

- Análisis y desarrollo de software bajo core laxis para el sector de banca y seguros en backend, frontend.
- Manejo de tecnologías como Oracle PL/SQL y Java Spring Boot.
- Documentación, pruebas y calidad del software.

Inforcol S.A. – Analista de desarrollo

Julio 2018 - Marzo 2023

- Análisis y desarrollo de software para el sector asegurador en backend usando Oracle PLSQL.
- Software corporativo para el sector asegurador.
- Documentación y pruebas para asegurar la calidad del producto terminado de software.

HABILIDADES

Análisis y desarrollo de software | Calidad del software | Comunicación Efectiva | Trabajo en Equipo | Disponibilidad para aprender y mejorar |

LOGROS DESTACADOS

 A lo largo de mi carrera profesional y laboral he recibido reconocimientos en mi trabajo y ascensos a cargos de mayor responsabilidad.

CERTIFICACIONES

Todas mis certificaciones se encuentran disponibles en https://drive.google.com/drive/folders/1Y-faga23obLQto_Mf0D0fhsMAjSgApa-?usp=sharing

IDIOMAS

Español: Nativo.Inglés: Medio (B1)

• Portugués: Principiante (A1)